臺灣臺中地方法院刑事判決
111年度原金訴字第61號
聲  請  人  臺灣臺中地方檢察署檢察官
被      告  陳博裕

                    籍設新北市○○區○○路0號（新北○○○○○○○○）


選任辯護人  黃德聖律師（法扶律師）
上列被告因違反洗錢防制法等案件，經檢察官聲請以簡易判決處
刑（110年度偵字第9542號）、移送併辦（臺灣新北地方檢察署1
11年度偵緝字第944號、第945號、第2522號、臺灣臺南地方檢察
署110年度偵字第20811號），本院認不宜以簡易判決處刑（111
年度中原金簡字第4號），改依通常程序審判，被告於準備程序
中就被訴事實為有罪之陳述，經告知簡式審判程序之旨，並聽取
當事人、辯護人之意見後，經本院合議庭裁定由受命法官獨任進
行簡式審判程序，判決如下：
    主  文
陳博裕幫助犯一般洗錢罪，累犯，處有期徒刑肆月，併科罰金新
臺幣壹萬元，罰金如易服勞役，以新臺幣壹仟元折算壹日。
    犯罪事實
一、陳博裕依其一般社會生活之通常經驗，應可知悉一般人均可
    自行申請金融帳戶使用，如非意圖供犯罪使用，無使用他人
    金融帳戶之必要，並可預見其將金融帳戶提供與真實姓名、
    年籍不詳之人後，該人將可能藉由該蒐集所得之帳戶作為詐
    欺被害人轉帳、匯款之用，遂行詐欺取財犯行，並於提領後
    即產生遮斷或掩飾、隱匿資金流動軌跡以逃避國家追訴、處
    罰之效果，而其發生並不違背自己本意之情況下，同時基於
    幫助他人犯詐欺取財及一般洗錢之不確定故意，於民國109
    年8月19日晚間11時餘許（聲請簡易判決處刑書原載為109年
    暑假某日，應予補充），在臺北市長安東路某統一超商，同
    時將其所申辦之上海商業儲蓄銀行帳號00000000000000號帳
    戶存摺、金融卡（密碼寫在金融卡上）〈下稱上開上海商銀
    帳戶〉及中華郵政股份有限公司帳號00000000000000號帳戶
    存摺、金融卡（密碼寫在金融卡上）〈下稱上開郵局帳戶〉當
    面交付與真實姓名年籍均不詳、自稱「葉先生」之人（下稱
    上開不詳之人），上開不詳之人取得上開上海商銀帳戶、郵
    局帳戶之存摺、金融卡、密碼後，即與另一真實姓名年籍均
    不詳之人（下稱上開另一不詳之人）共同使用。陳博裕即以
    此方式容任上開不詳之人及上開另一不詳之人以上開上海商
    銀帳戶、郵局帳戶作為詐欺取財之工具，而以此方式幫助上
    開不詳之人及上開另一不詳之人使用上開上海商銀帳戶、上
    開郵局帳戶詐騙他人轉帳、匯款之用，讓上開不詳之人及上
    開另一不詳之人以上開上海商銀帳戶、郵局帳戶作為收受及
    提領詐欺犯罪所得使用，於提領後產生遮斷或掩飾、隱匿資
    金流動軌跡以逃避國家追訴、處罰之效果。而上開不詳之人
    及上開另一不詳之人共同意圖為自己不法之所有，基於詐欺
    取財及一般洗錢之犯意聯絡，分別於如附表一至四所示之時
    間，以如附表一至四所示之詐欺方式，詐欺如附表一至四「
    被害人」欄所示之人，致其等因而陷於錯誤，分別以如附表
    一至四所示之方式轉帳、匯款如附表一至四所示之金額至上
    開上海商銀帳戶、郵局帳戶（詳如附表一至四所示）。嗣上
    開轉入、匯入之金額旋遭提領，產生遮斷或掩飾、隱匿資金
    流動軌跡以逃避國家追訴、處罰之效果。嗣因如附表一至四
    「被害人」欄所示之人發覺有異，報警處理，始循線查悉上
    情。
二、案經江莉雯訴由新北市政府警察局板橋分局報告臺灣臺中地
    方檢察署檢察官偵查後聲請簡易判決處刑；簡嘉慧、沈柏森
    訴由新北市政府警察局板橋分局、張妤婷訴由新北市政府警
    察局新莊分局報告臺灣新北地方檢察署檢察官移送併辦；忻
    林駿訴由臺中市政府警察局第一分局報告臺灣臺南地方檢察
    署檢察官移送併辦
    理  由
一、本案被告陳博裕所犯，非死刑、無期徒刑、最輕本刑為3年
    以上有期徒刑之罪，或高等法院管轄第一審之案件，被告於
    本院準備程序中，就前揭被訴事實為有罪之陳述，經受命法
    官告以簡式審判程序之旨，並聽取被告、公訴人及辯護人之
    意見後，本院認無不得或不宜改依簡式審判程序進行之處，
    爰依刑事訴訟法第273條之1第1項、第284條之1規定，經合
    議庭評議後，裁定本案由受命法官獨任進行簡式審判程序，
    是本案之證據調查，依刑事訴訟法第273條之2規定，不受同
    法第159條第1項、第161條之2、第161條之3、第163條之1及
    第164條至第170條規定之限制，合先敘明。
二、上開犯罪事實，業據被告於本院準備程序及審理時均坦承不
    諱〈見本院111年度原金訴字第61號卷（下稱111原金訴61卷
    ）第196、216、218頁〉，經查：
　㈠復有被告於偵查中之供述在卷可稽〈見2-⑤臺灣新北地方檢察
    署（下稱新北地檢署）110年度偵緝字第1787號卷第2、3頁
    、臺灣臺中地方檢察署（下稱臺中地檢署）110年度偵字第9
    542號卷（下稱①臺中地檢110偵9542卷）第165至167頁、3-①
    新北地檢署111年度偵緝字第2522號卷第13至15頁〉，並有上
    開上海商銀帳戶、郵局帳戶基本資料、交易明細〈見①臺中地
    檢110偵9542卷第47至57頁、新北地檢署110年度偵字第3469
    號卷（下稱2-①新北地檢110偵3469卷）第7至13頁、新北地
    檢署110年度偵字第6914號卷（下稱2-③新北地檢110偵6914
    卷）第57至62頁、新北地檢署110年度偵字第18647號卷（下
    稱3-⑥新北地檢110偵18647卷）第5、6頁、臺中市政府警察
    局第一分局警卷（下稱4-③中市一分局警卷）第31至35、119
    頁〉及如附表一至四「證據」欄所示之證據附卷可證。
　㈡按刑法上之故意，分直接故意（確定故意）與間接故意（不
    確定故意），行為人對於構成犯罪之事實，明知並有意使其
    發生者，為直接故意，行為人對於構成犯罪之事實，預見其
    發生而其發生並不違背其本意者，為間接故意，此觀刑法第
    13條之規定甚明。復按刑法上之幫助犯，係指以幫助他人犯
    罪之意思而參與犯罪構成要件以外之行為者而言，所謂以幫
    助他人犯罪之意思而參與者，指其參與之原因，僅在助成他
    人犯罪之實現而言，所謂參與犯罪構成要件以外之行為者，
    係指其所參與者非直接構成某種犯罪事實之內容，而僅係助
    成其犯罪事實實現之行為而言（最高法院78年度台上字第41
    1號判決參照）。而金融帳戶之印章、金融卡及其密碼屬個
    人交易理財重要之物品，其專有性甚高，是一般人均有妥為
    保管及防止他人任意使用之認識，縱因特殊情況偶有交付他
    人使用之需，亦必然深入瞭解該他人之身分及用途後再行交
    付，方符常情；且詐欺正犯利用人頭帳戶轉帳詐欺之案件，
    近年來報章新聞多所披露，復經政府多方宣導，一般民眾對
    此種利用人頭帳戶之犯案手法，自應知悉而有所預見。且依
    我國現狀，申設金融帳戶並無任何特殊限制，且可於不同之
    金融機構申請多數帳戶使用，是依一般人之社會通念，若見
    他人不以自己名義申請帳戶，反而收購或借用別人之金融帳
    戶以供使用，並要求提供印章、提款卡及告知密碼，則提供
    金融帳戶者主觀上如認識該帳戶可能作為對方收受、提領特
    定犯罪所得使用，對方提領後會產生遮斷金流以逃避國家追
    訴、處罰之效果，仍基於幫助之犯意，而提供該帳戶之印章
    、提款卡及密碼，以利洗錢實行，仍可成立一般洗錢罪之幫
    助犯（最高法院108年度台上大字第3101號裁定參照）。查
    ：被告於本院審理時就幫助詐欺取財及幫助一般洗錢均為認
    罪之表示（見111原金訴61卷第196、216、218頁）。而被告
    為本案行為時係27歲，為高中肄業，擔任廚師工作之情，業
    據被告於本院審理時自陳在卷（見111原金訴61卷第195頁）
    。且被告前於100年間，因將其親友所申辦之行動電話門號
    交由他人轉交與詐欺集團成員，經詐欺集團成員利用該門號
    詐欺被害人交付款項，經本院以104年度原中簡字第15號判
    決被告幫助犯詐欺取財罪，分別處有期徒刑2月、拘役20日
    （均得易科罰金）確定；另於104年間，將其申辦之玉山銀
    行帳戶、中國信託銀行帳戶之存摺、提款卡、密碼交與詐欺
    集團成員，經詐欺集團成員詐欺被害人匯款至前揭玉山銀行
    帳戶、中國信託銀行帳戶，經臺灣新北地方法院（下稱新北
    地院）以105年度原簡字第152號判決被告幫助犯詐欺取財罪
    ，處有期徒刑3月（得易科罰金）確定等情，有該等判決書
    、臺灣高等法院被告前案紀錄表在卷可稽（見111原金訴61
    卷第91至124頁）。又被告於本院審理時稱：我不知道「葉
    先生」之真實姓名年籍地址等語（見111原金訴61卷第194頁
    ）。可見，被告具有相當之智識及社會生活經驗，且前已因
    交付門號、帳戶給詐欺集團成員使用而被判幫助犯詐欺取財
    罪確定，依其一般社會生活之通常經驗，知悉金融帳戶存摺
    、金融卡、密碼係有關個人財產、身分之物品，且可知悉一
    般人均可自行申請金融帳戶使用，倘非意圖供犯罪使用，並
    無收取他人金融帳戶之必要，又其並不知悉「葉先生」之真
    實姓名年籍，與「葉先生」完全無信賴關係，是對於其將上
    開上海商銀帳戶、郵局帳戶資料交與真實姓名、年籍不詳之
    他人，該他人將可能利用上開上海商銀帳戶、郵局帳戶實行
    詐欺取財之犯行，並於提領後，產生遮斷或掩飾、隱匿資金
    流動軌跡以逃避國家追訴、處罰之效果，應可預見，竟仍於
    上開時間，以上開方式，將上開上海商銀帳戶、郵局帳戶資
    料交付與上開不詳之人，上開不詳之人取得上開上海商銀帳
    戶、郵局帳戶資料後，則與上開另一不詳之人共同使用，被
    告即以此方式容任上開不詳之人、上開另一不詳之人將上開
    上海商銀帳戶、郵局帳戶作為詐欺他人轉帳、匯款及一般洗
    錢之用，對於上開不詳之人、上開另一不詳之人利用上開上
    海商銀帳戶、郵局帳戶向如附表一至四「被害人」欄所示之
    人詐取財物及一般洗錢，並無違背其本意，是被告有幫助他
    人犯詐欺取財及一般洗錢之不確定故意，而以上開方式為幫
    助詐欺取財及幫助一般洗錢之行為，應可認定。
　㈢另按以網際網路，對公眾散布而犯第339條詐欺罪，構成加重
    詐欺取財罪，刑法第339之4條第1項第3款固定有明文。然依
    現存證據，被告雖有幫助他人詐欺取財之未必故意，然詐欺
    取財之方式多端，尚無積極證據足認被告對本案詐欺正犯係
    以網際網路對公眾散布方式犯之亦有所認識，故依罪疑唯輕
    及有疑唯利被告之原則，僅得認定被告係構成普通詐欺取財
    罪之幫助犯。　　　
　㈣綜上，本案事證明確，被告幫助詐欺取財、幫助一般洗錢之
    犯行，洵堪認定，應予依法論科。　　
三、論罪科刑：
  ㈠按行為人提供金融帳戶提款卡及密碼與不認識之人，非屬洗
    錢防制法第2條所稱之洗錢行為，不成立同法第14條第1項一
    般洗錢罪之正犯；如行為人主觀上認識該帳戶可能作為收受
    及提領特定犯罪所得使用，他人提領後即產生遮斷資金流動
    軌跡以逃避國家追訴、處罰之效果，仍基於幫助之犯意而提
    供，應論以幫助犯同法第14條第1項之一般洗錢罪（最高法
    院108年度台上大字第3101號裁定參照）。被告基於幫助他
    人實行詐欺取財及一般洗錢之不確定故意，將上開上海商銀
    帳戶、郵局帳戶資料交與上開不詳之人使用，而上開不詳之
    人取得上開上海商銀帳戶、郵局帳戶資料後，則與上開另一
    不詳之人共同使用，而使上開不詳之人、上開另一不詳之人
    得以上開上海商銀帳戶、郵局帳戶作為詐騙被害人之工具，
    且於提領後產生遮斷或掩飾、隱匿資金流動軌跡以逃避國家
    追訴、處罰之效果，被告所為係對於上開不詳之人、上開另
    一不詳之人遂行詐欺取財、一般洗錢犯行，資以助力，應論
    以幫助犯。
  ㈡核被告所為，係犯刑法第30條第1項前段、洗錢防制法第14條
    第1項之幫助一般洗錢罪、刑法第30條第1項前段、第339條
    第1項之幫助詐欺取財罪。
  ㈢移送併辦部分：
　⒈新北地檢署111年度偵緝字第944號、第945號移送併辦部分（
    見本院111年度中原金簡字第4號（下稱111中原金簡54卷）
    第27至30頁〉，與聲請簡易判決之上開上海商銀帳戶係同一
    帳戶，屬於想像競合犯之裁判上一罪關係，為聲請簡易判決
    處刑效力所及，本院自得併予審理。
　⒉新北地檢署111年度偵緝字第2522號、臺灣臺南地方檢察署11
    0年度偵字第20811號移送併辦部分（見111中原金簡54卷第3
    3至35、91至93頁），就被告提供上開郵局帳戶資料部分，
    與其經聲請簡易判決處刑之提供上開上海商銀帳戶資料，係
    於同時、同地所一次提供之帳戶資料，屬於想像競合犯之裁
    判上一罪關係，為聲請簡易判決處刑效力所及，本院自得併
    予審理。　
  ㈣被告一次交付上開上海商銀帳戶、郵局帳戶資料供他人使用
    ，而幫助詐欺正犯詐欺如附表一至四「被害人」欄所示之人
    之行為，係以單一之幫助行為，侵害多數被害人之財產法益
    ，同時犯數幫助一般洗錢罪、數幫助詐欺取財罪，為想像競
    合犯，應依刑法第55條規定，從一重及情節較重論以刑法第
    30條第1項前段、洗錢防制法第14條第1項之幫助一般洗錢罪
    處斷。　　
  ㈤按刑法第47條第1項有關累犯加重本刑部分，不生違反憲法一
    行為不二罰原則之問題。惟其不分情節，基於累犯者有其特
    別惡性及對刑罰反應力薄弱等立法理由，一律加重最低本刑
    ，於不符合刑法第59條所定要件之情形下，致生行為人所受
    之刑罰超過其所應負擔罪責之個案，其人身自由因此遭受過
    苛之侵害部分，對人民受憲法第8條保障之人身自由所為限
    制，不符憲法罪刑相當原則，牴觸憲法第23條比例原則。於
    此範圍內，有關機關應自本解釋公布之日起2年內，依本解
    釋意旨修正之。於修正前，為避免發生上述罪刑不相當之情
    形，法院就該個案應依本解釋意旨，裁量是否加重最低本刑
    ，司法院釋字第775號解釋文參照。是法官應於個案量刑裁
    量時具體審認被告有無特別惡性及對刑罰反應力薄弱之情。
    查聲請簡易判決處刑書已載明及公訴檢察官亦當庭主張被告
    構成下列累犯之事實，且聲請簡易判決處刑書復載明請依刑
    法第47條第1項規定酌情加重其刑，及公訴檢察官當庭主張
    被告所為與前案執畢案件，均屬侵害他人財產法益之詐欺犯
    行，罪質、目的、手法、法益侵害結果均高度相似，被告又
    故意再犯本案，足認被告對於刑罰反應能力薄弱，若本案加
    重其刑，沒有超過其應負擔罪責之疑慮，建請依刑法第47條
    第1項規定加重其刑，並提出臺灣新北地方法院106年度聲字
    第711號裁定及執行案件資料表作為證明方法，而本院審理
    時就此業經踐行調查、辯論程序。則查被告前因幫助詐欺案
    件，分別經本院以104年度原中簡字第15號判決判處有期徒
    刑2月確定、新北地院以105年度原簡字第152號判決判處有
    期徒刑3月確定，嗣經新北地院以106年度聲字第711號裁定
    應執行有期徒刑4月確定，於106年9月4日徒刑執行完畢之情
    ，有臺灣高等法院被告前案紀錄表（被告、辯護人均不爭執
    證據能力）在卷可稽，被告受有期徒刑執行完畢，5年以內
    故意再犯本案有期徒刑以上之罪，應依刑法第47條第1項規
    定，論以累犯；復參酌被告前案犯行為幫助詐欺取財，復為
    本案幫助詐欺取財等犯行，而屬危害社會治安相同類型犯罪
    ，足徵其有立法意旨所指之特別惡性及對刑罰反應力薄弱明
    確；並審酌其所犯本案之罪，依其犯罪情節，並無應量處最
    低法定刑，否則有違罪刑相當原則，暨有因無法適用刑法第
    59條酌量減輕其刑之規定，致其人身自由遭受過苛侵害之情
    形，是就被告所犯之罪，爰依刑法第47條第1項規定及司法
    院釋字第775號解釋文，加重其刑。
　㈥被告行為僅止於幫助，所犯情節較正犯輕微，爰依刑法第30
    條第2項規定，按正犯之刑減輕之，並依法先加後減之。
  ㈦按犯洗錢防制法第14條、第15條之罪，在偵查或審判中自白
    者，減輕其刑，洗錢防制法第16條第2項定有明文。被告於
    本院審理時自白幫助一般洗錢犯行，爰依洗錢防制法第16條
    第2項規定，減輕其刑，且被告有上開2種刑之減輕事由，應
    依刑法第70條規定遞減其刑。
　㈧爰審酌被告以前揭方式提供交付上開上海商銀帳戶、郵局帳
    戶資料與上開不詳之人使用，而使上開不詳之人、上開另一
    不詳之人得共同詐欺如附表一至四「被害人」欄所示之人轉
    帳、匯款至上開上海商銀帳戶、郵局帳戶，於提領後，產生
    遮斷或掩飾、隱匿資金流動軌跡以逃避國家追訴、處罰之效
    果，執法人員難以追查該詐欺正犯之真實身分，而助長詐欺
    正犯為財產犯罪之風氣，且擾亂金融交易往來秩序，實屬不
    該，應予相當之非難，並參酌被告犯罪之動機、目的、手段
    、犯罪後於本院審理時已坦承犯行之犯後態度，然未與如附
    表一至四「被害人」欄所示之人和解或調解成立，亦未賠償
    ，又如附表一至四「被害人」欄所示之人所受之損害，再兼
    衡被告之教育智識程度、生活狀況（見111原金訴61卷第218
    頁）、素行品行（構成累犯部分不重複評價）等一切情狀，
    量處如主文所示之刑，並就罰金部分諭知易服勞役之折算標
    準。
四、沒收部分：　
  ㈠洗錢防制法第18條第1項固規定：「犯第14條之罪，其所移轉
    、變更、掩飾、隱匿、收受、取得、持有、使用之財物或財
    產上利益，沒收之；犯第15條之罪，其所收受、持有、使用
    之財物或財產上利益，亦同」，為刑法沒收規定之特別規定
    ，自應優先於刑法相關規定與以適用，亦即就洗錢行為標的
    之財物或財產上利益，均應依洗錢防制法第18條規定沒收之
    。惟上開條文雖採義務沒收主義，卻未特別規定「不問屬於
    犯罪行為人與否，沒收之」，致該洗錢行為之標的是否限於
    行為人所有者始得宣告沒收，有所疑義，於此情形自應回歸
    適用原則性之規範，即參諸刑法第38條第2項前段規定，仍
    以屬於行為人所有者為限，始應予沒收。是並無證據證明被
    告實際取得如附表一至四「被害人」欄所示之人受騙而轉帳
    、匯款至上開上海商銀帳戶、郵局帳戶之款項，復無證據證
    明該款項在被告實際管領中，自無庸依洗錢防制法第18條第
    1項前段規定沒收。
  ㈡被告於本院審理時稱：我沒有獲得任何報酬或好處等語（見1
    11原金訴61卷第196頁）。而觀諸卷內證據資料，尚無從證
    明被告因交付上開上海商銀帳戶、郵局帳戶與上開不詳之人
    使用，已從中獲取任何報酬或不法利得，自無諭知沒收犯罪
    所得或追徵其價額之餘地，附此敘明。
據上論斷，應依刑事訴訟法第452條、第273條之1第1項、第299
條第1項前段，洗錢防制法第14條第1項、第16條第2項，刑法第1
1條、第30條第1項前段、第2項、第339條第1項、第55條、第47
條第1項、第42條第3項，刑法施行法第1條之1第1項，判決如主
文。
本案經檢察官陳信郎聲請以簡易判決處刑、檢察官王江濱、蔡  
佩容移送併辦，檢察官張凱傑到庭執行職務。　　　　
中　　華　　民　　國　　111 　年　　9 　　月　　7 　　日
                  刑事第四庭    法  官  黃佳琪
以上正本證明與原本無異。
如不服本判決，應於送達判決後20日內向本院提出上訴書狀，並
應敘述具體理由；其未敘述上訴理由者，應於上訴期間屆滿後20
日內向本院補提理由書（均須按他造當事人之人數附繕本）「切
勿逕送上級法院」。
告訴人或被害人對於判決如有不服具備理由請求檢察官上訴者，
其上訴期間之計算係以檢察官收受判決正本之日期為準。
                                書記官  顏偉林
中　　華　　民　　國　　111 　年　　9 　　月　　7 　　日

附表一：聲請簡易判決處刑部分（日期：民國；金額：新臺幣）
編號 被害人（告訴與否） 詐欺方法 轉帳之時間、地點、金額、轉入之帳戶 證據（卷頁） 1 江莉雯 （提出告訴） 上開不詳之人於109年8月29日前之某日，在臉書粉絲專頁中刊登投資相關資訊，適江莉雯在臉書上瀏覽網頁，以通訊軟體LINE向上開不詳之人聯繫，上開不詳之人向江莉雯佯稱：可以教江莉雯如何投資獲利云云，再由上開另一不詳之人假冒業務人員，指示江莉雯如何投資云云，致江莉雯因而陷於錯誤，於右列時間、地點、以右列方式轉帳右列金額至右列帳戶。 109年8月29日下午5時36分許，在不詳地點，以自動櫃員機轉帳 10,000元至上開上海商銀行帳戶。 ⑴告訴人江莉雯於警詢時之陳述（見①臺中地檢110偵9542卷第21、22頁）、 ⑵存摺封面及內頁影本（見①臺中地檢110偵9542卷第71至75頁）、 ⑶臺中市政府警察局豐原分局翁子派出所受理刑事案件報案三聯單、受理各類案件紀錄表、內政部警政署反詐騙諮詢專線紀錄表、受理詐騙帳戶通報警示簡便格式表（見①臺中地檢110偵9542卷第23至29、37頁）、 ⑷上開上海商銀帳戶交易明細（見①臺中地檢110偵9542卷第56頁） 
附表二：新北地檢署檢察官111年度偵緝字第944號、第945號移
送併辦部分（日期：民國；金額：新臺幣）
編號 被害人（告訴與否） 詐欺方法 轉帳之時間、地點、金額、轉入之帳戶 證據（卷頁） 1  簡嘉慧（提出告訴） 上開不詳之人於109年9月1日前之某日，在臉書廣告資訊下方留言網路兼職之相關資訊，適簡嘉慧在臉書上瀏覽網頁，以LINE向上開不詳之人聯繫，上開不詳之人向簡嘉慧佯稱：QNiu網站可以投資獲利云云，再由上開另一不詳之人假冒上開投資平臺人員，指示簡嘉慧如何投資云云，致簡嘉慧因而陷於錯誤，於右列時間、地點、以右列方式轉帳右列金額至右列帳戶。 109年8月30日晚間8時28分、40分，在雲林縣○○鎮○○路000號統一超商凱瑄門市，以自動櫃員機轉帳 10,000元、 10,000元至上開上海商銀帳戶。 ⑴告訴人簡嘉慧於警詢時之陳述（見2-①新北地檢110偵3469卷第3至5頁）、 ⑵自動櫃員機交易明細表（見2-①新北地檢110偵3469卷第15、17頁）、 ⑶告訴人簡嘉慧所提出之LINE對話紀錄（見2-①新北地檢110偵3469卷第29至41頁）、 ⑷內政部警政署反詐騙諮詢專線紀錄表、雲林縣警察局斗南分局斗南派出所受理詐騙帳戶通報警示簡便格式表、受理各類案件紀錄表（見2-①新北地檢110偵3469卷第19至25頁）、 ⑸上開上海商銀帳戶交易明細（見①臺中地檢110偵9542卷第56頁） 2   張妤婷（提出告訴） 上開不詳之人於109年8月18日晚間8時前之某日，在臉書刊登投資廣告之相關資訊，適張妤婷在臉書上瀏覽網頁，以LINE向上開不詳之人聯繫，上開不詳之人向張妤婷佯稱：QNiu網站可以投資獲利云云，再由上開另一不詳之人假冒上開投資平臺官方客服人員，指示張妤婷如何投資云云，致張妤婷因而陷於錯誤，於右列時間、地點、以右列方式轉帳右列金額至右列帳戶。 於109年8月28日下午3時8分許，在不詳地點，以網路銀行轉帳 24,000元至上開上海商銀帳戶。 ⑴告訴人張妤婷於警詢時之陳述（見2-③新北地檢110偵6914卷第12、13頁）、 ⑵網路銀行轉帳明細（見2-③新北地檢110偵6914卷第36頁）、 ⑶告訴人張妤婷所提出之LINE對話紀錄、投資平臺操作頁面截圖（見2-③新北地檢110偵6914卷第39、40頁）、 ⑷內政部警政署反詐騙諮詢專線紀錄表、臺中市政府警察局豐原分局豐洲派出所受理各類案件紀錄表、受理刑事案件報案三聯單、受理詐騙帳戶通報警示簡便格式表（2-③新北地檢110偵6914卷第14至16、24、26頁）、 ⑸上開上海商銀帳戶交易明細（見①臺中地檢110偵9542卷第56頁） 
附表三：新北地檢署檢察官111年度偵緝字第2522號移送併辦部
分（日期：民國；金額：新臺幣）
編號 被害人（告訴與否） 詐欺方法 轉帳之時間、地點、金額、轉入之帳戶 證據（卷頁） 1   沈柏森（提出告訴） 上開不詳之人於109年8月17日某時許，利用交友軟體「探探」、LINE向沈柏森佯稱：可以在譽隆金控平臺投資獲利云云，再由上開另一不詳之人假冒上開投資平臺人員、老師，指示沈柏森如何投資云云，致沈柏森因而陷於錯誤，於右列時間、地點、以右列方式轉帳右列金額至右列帳戶。 109年8月31日下午2時43分、晚間9時45分許，在不詳地點，以網路銀行轉帳 25,000元、 20,000元至上開郵局帳戶。 ⑴告訴人沈柏森於警詢時之陳述（見3-⑥新北地檢110偵18647卷第4、5頁）、 ⑵網路銀行轉帳明細（見3-⑥新北地檢110偵18647卷第20、21頁）、 ⑶告訴人沈柏森所提出之投資平臺網頁、LINE對話紀錄（見3-⑥新北地檢110偵18647卷第10、22至35、47至65頁）、 ⑷新北市政府警察局林口分局文林派出所陳報單、內政部警政署反詐騙諮詢專線紀錄表、金融機構聯防機制通報單、受理各類案件紀錄表、受理刑事案件報案三聯單（見3-⑥新北地檢110偵18647卷第11、12、14、17、18頁）、 ⑸上開郵局帳戶交易明細（見3-⑥新北地檢110偵18647卷第6頁） 
附表四：臺南地檢署檢察官110年度偵字第20811號移送併辦部分
（日期：民國；金額：新臺幣）
編號 被害人（告訴與否） 詐欺方法 匯款之時間、地點、金額、匯入之帳戶 證據（卷頁） 1   忻林駿（提出告訴） 上開不詳之人於109年8月22日中午12時前之某日，在臉書刊登投資廣告之相關資訊，適忻林駿在臉書上瀏覽網頁，以通訊軟體LINE向上開不詳之人聯繫，上開不詳之人向忻林駿佯稱：QNiu網站可以投資獲利云云，再由上開另一不詳之人假冒上開投資平臺人員，指示忻林駿如何投資云云，致忻林駿陷於錯誤，於右列時間、地點、以右列方式匯款右列金額至右列帳戶。 109年8月31日下午4時15分許，在臺南市北區成功大學醫學院合作金庫成大分行，臨櫃匯款 60,000元至上開郵局帳戶。 ⑴告訴人忻林駿於警詢時之陳述（見4-③中市一分局警卷第3至6頁）、 ⑵合作金庫商業銀行匯款申請書代收入傳票影本（見4-③中市一分局警卷第9頁）、 ⑶告訴人忻林駿所提出之LINE對話紀錄（見4-③中市一分局警卷第15至29頁）、 ⑷臺南市政府警察局第一分局東寧派出所受理刑事案件報案三聯單、受理各類案件紀錄表、內政部警政署反詐騙諮詢專線紀錄表、受理詐騙帳戶通報警示簡便格式表（見4-③中市一分局警卷第129至134、145頁）、 ⑸上開郵局帳戶交易明細（見3-⑥新北地檢110偵18647卷第6頁） 

附錄論罪科刑法條：
中華民國刑法第339條
意圖為自己或第三人不法之所有，以詐術使人將本人或第三人之
物交付者，處5年以下有期徒刑、拘役或科或併科50萬元以下罰
金。
以前項方法得財產上不法之利益或使第三人得之者，亦同。
前2項之未遂犯罰之。
　
洗錢防制法第2條
本法所稱洗錢，指下列行為：
一、意圖掩飾或隱匿特定犯罪所得來源，或使他人逃避刑事追訴
    ，而移轉或變更特定犯罪所得。
二、掩飾或隱匿特定犯罪所得之本質、來源、去向、所在、所有
    權、處分權或其他權益者。
三、收受、持有或使用他人之特定犯罪所得。
　
洗錢防制法第14條
有第2條各款所列洗錢行為者，處7年以下有期徒刑，併科新臺幣
5百萬元以下罰金。
前項之未遂犯罰之。
前2項情形，不得科以超過其特定犯罪所定最重本刑之刑。